---
title: "main_notebook"
output: html_notebook
---

```{r}
data <- read_csv("C:/Users/User/Downloads/diabetes_study/data/diabetic_data.csv")
str(data, give.attr = FALSE)
```


кількість спост. кожної раси

```{r}
table(data$race)
```
кількість спост. кожного гендеру

```{r}
table(data$gender)
```

кількість спост. кожної вікової групи

```{r}
table(data$age)
```

Після перетворення змінних у фактори:
```{r}
str(data)

```

підраховуємо кількість пропущених значень в кожному стовпчику
```{r}
data %>% 
  summarize(across(everything(), ~ sum(. == "?"))) %>% 
  select(where(~ all(.) > 0))
```

частка пропущених значень в кожному стовпчику

```{r}
data %>%
  summarize(across(everything(), ~ mean(. == "?") * 100)) %>%
  select(where(~ . > 0))
```

графік середня кількість госпіталізацій за статтю

```{r}
data_gender_clean <- data %>% 
  filter(!(gender %in% c("Unknown/Invalid", "Uknown/Invalid")))  

data_summary_gender <- data_gender_clean %>%
  group_by(gender) %>%
  summarise(
    avg_hosp = mean(number_inpatient, na.rm = TRUE),
    count = n()
  )

ggplot(data_summary_gender, aes(x = gender, y = avg_hosp, fill = gender)) +
  geom_col(alpha = 0.8) +
  scale_x_discrete(labels = c("Female" = "жіноча", "Male" = "чоловіча")) +
  labs(title = "Середня кількість госпіталізацій за статтю",
       x = "Стать",
       y = "Середня кількість госпіталізацій") +
  theme_minimal() +
  theme(legend.position = "none")
```




графік відсоток спостережень за статтю 

```{r}
data_prop_gender <- data_gender_clean %>% 
  count(gender) %>% 
  mutate(percentage = n / sum(n) * 100)

ggplot(data_prop_gender, aes(x = gender, y = percentage, fill = gender)) +
  geom_col(alpha = 0.8) +
  scale_x_discrete(labels = c("Female" = "жіноча", "Male" = "чоловіча")) +
  labs(title = "Відсоток спостережень за статтю",
       x = "Стать",
       y = "Відсоток (%)") +
  theme_minimal()+
  theme(legend.position = "none")
```

QQPlot для кількості госпіталізацій за статтю

```{r}
ggplot(data_gender_clean, aes(sample = number_inpatient)) +
  stat_qq() +
  stat_qq_line() +
  facet_wrap(~ gender) +
  labs(title = "QQPlot для кількості госпіталізацій за статтю",
       x = "Квантилі теоретичного розподілу",
       y = "Квантилі вибірки") +
  theme_minimal()
```

кількість пацієнтів чоловічої та жіночої статі у всьому датасеті

```{r}
data_clean <- data %>%
  filter(!(gender %in% c("Unknown/Invalid", "Uknown/Invalid")))

data_clean %>%
  count(gender)
```
діаграма порівняння часток пацієнтів за статтю залежно від кількості госпіталізацій

```{r}
data_gender_clean %>%
  group_by(gender, number_inpatient) %>%
  summarise(count = n()) %>%
  group_by(gender) %>%
  mutate(prop = count / sum(count)) %>%
  ggplot(aes(x = factor(number_inpatient), y = prop, fill = gender)) +
  geom_bar(stat = "identity", position = "dodge") +
  scale_fill_discrete(name = "Стать пацієнта", 
                      labels = c("Female" = "Жіноча", "Male" = "Чоловіча")) +
  labs(title = "Порівняння часток за статтю",
       x = "Кількість госпіталізацій", y = "Пропорція")

```

діаграма роподілу кількості госпіталізацій

```{r}
data_gender_clean %>%
  group_by(number_inpatient, gender) %>%
  summarise(count = n()) %>%
  ggplot(aes(x = factor(number_inpatient), y = count, fill = gender)) +
  geom_bar(stat = "identity") +
  scale_fill_discrete(name = "Стать пацієнта", 
                      labels = c("Female" = "Жіноча", "Male" = "Чоловіча")) +
  labs(title = "Розподіл кількості госпіталізацій",
       x = "Кількість госпіталізацій", y = "Кількість пацієнтів")

```
підрахунок коеєфіцєнту точково бісеріальної кореляції між гендером та кількістю госпіталізацій

```{r}

library(psych)

correlation <- biserial(data_gender_clean$number_inpatient, 
                        ifelse(data_gender_clean$gender == "Female", 1, 0))

print(correlation)


```

