---
title: "main_notebook"
output: html_notebook
---

```{r}
data <- read_csv("E:/diabetes_study/diabetic_data.csv")
str(data, give.attr = FALSE)
```
<<<<<<< Updated upstream

```{r}
table(data$number_inpatient)
```


=======
```{r}
data[data == "?"] <- NA
```
// Заміна "?" на NA (так здається простіше працювати) + деякі описи в мапінгах мають значення not_mapped, null і тд. (при дослідженнях далі також такі параметри об'єднував в NA)//
>>>>>>> Stashed changes

кількість спост. кожної раси

```{r}
table(data$race)
```
кількість спост. кожного гендеру

```{r}
table(data$gender)
```

кількість спост. кожної вікової групи

```{r}
table(data$age)
```

Після перетворення змінних у фактори:
```{r}
str(data)

```

підраховуємо кількість пропущених значень в кожному стовпчику
```{r}
data %>% 
  summarize(across(everything(), ~ sum(is.na(.)))) %>% 
  select(where(~ all(.) > 0))


```

частка пропущених значень в кожному стовпчику //(після всіх об'єднань в NA слід перерахувати та надати Таврову як результат дескриптивного аналізу (аля обробка даних))//

```{r}
data %>%
  summarize(across(everything(), ~ mean(is.na(.)) * 100)) %>%  # Обчислення відсотка NA
  select(where(~ . > 0))  # Вибір колонок, де відсоток NA більше 0
```

графік середня кількість госпіталізацій за статтю

```{r}
data_gender_clean <- data %>% 
  filter(!(gender %in% c("Unknown/Invalid", "Uknown/Invalid")))  

data_summary_gender <- data_gender_clean %>%
  group_by(gender) %>%
  summarise(
    avg_hosp = mean(number_inpatient, na.rm = TRUE),
    count = n()
  )

ggplot(data_summary_gender, aes(x = gender, y = avg_hosp, fill = gender)) +
  geom_col(alpha = 0.8) +
  scale_x_discrete(labels = c("Female" = "жіноча", "Male" = "чоловіча")) +
  labs(title = "Середня кількість госпіталізацій за статтю",
       x = "Стать",
       y = "Середня кількість госпіталізацій") +
  theme_minimal() +
  theme(legend.position = "none")
```




графік відсоток спостережень за статтю 

```{r}
data_prop_gender <- data_gender_clean %>% 
  count(gender) %>% 
  mutate(percentage = n / sum(n) * 100)

ggplot(data_prop_gender, aes(x = gender, y = percentage, fill = gender)) +
  geom_col(alpha = 0.8) +
  scale_x_discrete(labels = c("Female" = "жіноча", "Male" = "чоловіча")) +
  labs(title = "Відсоток спостережень за статтю",
       x = "Стать",
       y = "Відсоток (%)") +
  theme_minimal()+
  theme(legend.position = "none")
```

QQPlot для кількості госпіталізацій за статтю

```{r}
ggplot(data_gender_clean, aes(sample = number_inpatient)) +
  stat_qq() +
  stat_qq_line() +
  facet_wrap(~ gender) +
  labs(title = "QQPlot для кількості госпіталізацій за статтю",
       x = "Квантилі теоретичного розподілу",
       y = "Квантилі вибірки") +
  theme_minimal()
```

кількість пацієнтів чоловічої та жіночої статі у всьому датасеті

```{r}
data_clean <- data %>%
  filter(!(gender %in% c("Unknown/Invalid", "Uknown/Invalid")))

data_clean %>%
  count(gender)
```
діаграма порівняння часток пацієнтів за статтю залежно від кількості госпіталізацій

```{r}
data_gender_clean %>%
  group_by(gender, number_inpatient) %>%
  summarise(count = n()) %>%
  group_by(gender) %>%
  mutate(prop = count / sum(count)) %>%
  ggplot(aes(x = factor(number_inpatient), y = prop, fill = gender)) +
  geom_bar(stat = "identity", position = "dodge") +
  scale_fill_discrete(name = "Стать пацієнта", 
                      labels = c("Female" = "Жіноча", "Male" = "Чоловіча")) +
  labs(title = "Порівняння часток за статтю",
       x = "Кількість госпіталізацій", y = "Пропорція")

```

діаграма роподілу кількості госпіталізацій

```{r}
data_gender_clean %>%
  group_by(number_inpatient, gender) %>%
  summarise(count = n()) %>%
  ggplot(aes(x = factor(number_inpatient), y = count, fill = gender)) +
  geom_bar(stat = "identity") +
  scale_fill_discrete(name = "Стать пацієнта", 
                      labels = c("Female" = "Жіноча", "Male" = "Чоловіча")) +
  labs(title = "Розподіл кількості госпіталізацій",
       x = "Кількість госпіталізацій", y = "Кількість пацієнтів")

```
підрахунок коеєфіцєнту точково бісеріальної кореляції між гендером та кількістю госпіталізацій

```{r}

library(psych)

correlation <- biserial(data_gender_clean$number_inpatient, 
                        ifelse(data_gender_clean$gender == "Female", 1, 0))

print(correlation)


```

<<<<<<< Updated upstream

Чи впливає кількість встановлених діагнозів на тривалість госпіталізації?

box plots відповідних змінних 


```{r}
ggplot(data = data, aes(y = time_in_hospital)) +
  geom_boxplot(fill = "skyblue", color = "black", outlier.colour = "red") +
  labs(
    title = "Розподіл годин, проведених пацієнтами у лікарні",
    y = "Години у лікарні"
  ) +
  theme_minimal()
```


```{r}
ggplot(data = data, aes(y = number_diagnoses)) +
  geom_boxplot(fill = "skyblue", color = "black", outlier.colour = "red") +
  labs(
    title = "Розподіл кількості встановлених діагнозів",
    y = "Кількість діагнозів"
  ) +
  theme_minimal()
```
```{r}
ggplot(data_gender_clean, aes(x = number_diagnoses, y = time_in_hospital)) +
  geom_point(aes(color = gender), alpha = 0.6) +
  facet_wrap(~ gender, labeller = as_labeller(c("Female" = "Жінки", "Male" = "Чоловіки"))) +
  labs(title = "Тренд по категоріям (гендеру)",
       x = "Кількість діагнозів",
       y = "Час в лікарні") +
  scale_color_discrete(name = "Стать пацієнта", 
                       labels = c("Female" = "Жіноча", "Male" = "Чоловіча")) + 
  theme_minimal()


```
кореляція спірмена


```{r}
cor.test(data$number_diagnoses, data$time_in_hospital, method = "spearman", exact = FALSE)
=======
Розподіл пацієнтів за віковими групами

```{r}

ggplot(data, aes(x = age)) +
  geom_bar(fill = "steelblue", alpha = 0.7) +
  labs(title = "Розподіл пацієнтів за віковими групами",
       x = "Вікові групи",
       y = "Кількість пацієнтів") +
  theme_minimal() +
  theme(
    plot.title = element_text(hjust = 0.5),  # Центрування заголовка
    axis.text.x = element_text(angle = 45, hjust = 1)  # Нахил підписів на осі X
  )

```
Висновок: 
```{r}
ggplot(data, aes(x = age)) +
  geom_bar(fill = "steelblue", alpha = 0.7) +
  scale_y_log10() +  # Логарифмування осі Y
  labs(title = "Розподіл пацієнтів за віковими групами (логарифмічна шкала)",
       x = "Вікові групи",
       y = "Логарифмована кількість пацієнтів") +
  theme_minimal() +
  theme(
    plot.title = element_text(hjust = 0.5),  # Центрування заголовка
    axis.text.x = element_text(angle = 45, hjust = 1)  # Нахил підписів на осі X
  )


```
//Висновки по розподілу вікових груп. 
Бачимо, що основна група ризику це особи віком від 50 до 90 (+значне зростання випадків у групі 30-40 (можна далі розвивати питання віку для початку профілактики захворювання діабетом)), бачимо також різке спадання на групі 90-100, але це пов'язано скоріше з тривалістю життя людей. (загалом мала частка людей 90+, а за відбором по специфічному параметру ше менше). 
В молодому віці (від 0 до 30) загалом мала кількість випадків захворювання
**Не впевнений в необхідності показувати логарифмічний графік (на загальний розсуд)**
Логарифмічний графік дозволяє краще візуалізувати різницю між групами з невеликою кількістю пацієнтів. На ньому видно, що хоча в молодших вікових групах пацієнтів значно менше, тенденція зростання є поступовою.//



//Дослідження статистично значущих відмінностей у расових групах щодо тривалості госпіталізації (Na + other об'єднав)


```{r}
# Переклад значень змінної race
data <- data %>%
  mutate(race = case_when(
    is.na(race) | race == "Other" ~ "Інша",
    race == "Caucasian" ~ "Європеоїдна",
    race == "AfricanAmerican" ~ "Афроамериканська",
    race == "Asian" ~ "Азіатська",
    race == "Hispanic" ~ "Латиноамериканська",
    TRUE ~ race
  ))

# Побудова графіка
ggplot(data, aes(x = race, y = time_in_hospital, fill = race)) +
  geom_boxplot(alpha = 0.7) +
  labs(title = "Тривалість госпіталізації за расовими групами",
       x = "",
       y = "Тривалість госпіталізації (дні)",
       fill = "Расова група") +  # Оновлена назва легенди
  theme_minimal() +
  theme(
    plot.title = element_text(hjust = 0.5),# Центрування заголовка
    axis.text.x = element_blank(),
    axis.ticks.x = element_blank(),
    legend.position = "right"  # Якщо потрібно відобразити легенду
  )
>>>>>>> Stashed changes

```

```{r}
<<<<<<< Updated upstream
cor.test(data$number_diagnoses[data$gender == "Male"], 
         data$time_in_hospital[data$gender == "Male"], 
         method = "spearman", exact = FALSE)

cor.test(data$number_diagnoses[data$gender == "Female"], 
         data$time_in_hospital[data$gender == "Female"], 
         method = "spearman", exact = FALSE)
```



Чи є відмінності в рівні смертності між різними віковими групами?


```{r}
data$status <- ifelse(data$discharge_disposition_id %in% c(11, 19, 20, 21), "Помер", "Вижив")

# Побудова складеної стовпчастої діаграми
ggplot(data, aes(x = age, fill = status)) +
    geom_bar() +
    labs(
        title = "Рівень смертності у різних вікових групах",
        x = "Вікові групи",
        y = "Кількість пацієнтів",
        fill = NULL
    ) +
    scale_fill_manual(values = c("Помер" = "red", "Вижив" = "green")) +
    theme_minimal()
```
```{r}
age_mapping <- c('[0-10)' = 5, '[10-20)' = 15, '[20-30)' = 25, 
                  '[30-40)' = 35, '[40-50)' = 45, '[50-60)' = 55, 
                  '[60-70)' = 65, '[70-80)' = 75, '[80-90)' = 85, 
                  '[90-100)' = 95)
data$age_bin <- as.numeric(recode(data$age, !!!age_mapping))

# Построение Violin Plot
ggplot(data, aes(x = data$status, y = age_bin, fill = data$status)) +
  geom_violin(trim = FALSE) +
  geom_boxplot(width = 0.1, color = "black", alpha = 0.3) +
  labs(
    title = "Смертність пацієнтів по віковим категоріям",
    x = "Статус",
    y = "Вік",
    fill = NULL
  ) +
  scale_fill_manual(values = c("Помер" = "red", "Вижив" = "green"))+ 
  theme_minimal()

```

=======
ggplot(data, aes(x = race, fill = race)) +
  geom_bar(alpha = 0.7) +
  
  labs(title = "Кількість пацієнтів за расовими групами",
       x = "Раса",
       y = "Кількість пацієнтів") +
  theme_minimal() +
  theme(
    plot.title = element_text(hjust = 0.5),
    axis.text.x = element_text(angle = 45, hjust = 1), legend.position = "none")

```
```{r}
# Підрахуємо кількість людей за кожною расою та обчислимо відносну частку
race_counts <- data %>%
  group_by(race) %>%
  summarise(count = n()) %>%
  mutate(relative_percentage = count / sum(count) * 100)

# Виведемо результат
print(race_counts)
```


```{r}
ggplot(data, aes(x = time_in_hospital, fill = race)) +
  geom_density(alpha = 0.7) +
  facet_wrap(~ race, scales = "free") +
  labs(title = "Розподіл тривалості госпіталізації за расовими групами",
       x = "Тривалість госпіталізації (дні)",
       y = "Щільність") +
  theme_minimal() +
  theme(plot.title = element_text(hjust = 0.5),
    axis.text.x = element_text(angle = 0, hjust = 1), legend.position = "none")

```
Висновки. Незважаючи на домінування 2ох рас (в абсолютному показнику) загальна картина схожа (латиноамериканці та азійці мають дещо нижчі показники, але вони мають найменше випадків і більшу кількість викидів вгору (за такої ж тенденції при збільшені вибірки для цих рас картина матиме тендецію до загальної) + дивлячись на розподіл за щільністю підтверджуємо те, що якихось стастично значущих різниць немає)


```{r}
# Крос-таблиця типу виписки та повторної госпіталізації
table(data$discharge_disposition_id, data$readmitted)

```

```{r}
ggplot(data, aes(x = as.factor(discharge_disposition_id), fill = readmitted)) +
  geom_bar(position = "fill", alpha = 0.8) +
  labs(title = "Тип виписки та ймовірність повторної госпіталізації",
       x = "Тип виписки",
       y = "Частка") +
  theme_minimal() +
  scale_fill_manual(values = c("NO" = "steelblue", "<30" = "red", ">30" = "orange"))+
  theme(plot.title = element_text(hjust = 0.5))

```
```{r}
# Підрахунок кількості пацієнтів у кожній категорії readmitted
summary_stats <- data %>%
  group_by(readmitted) %>%
  summarise(Кількість = n())

# Побудова графіка
ggplot(summary_stats, aes(x = readmitted, y = Кількість, fill = readmitted)) +
  geom_bar(stat = "identity", alpha = 0.8) +
  labs(title = "Загальна статистика повторної госпіталізації",
       x = "Статус повторної госпіталізації",
       y = "Кількість пацієнтів") +
  theme_minimal() +
  scale_fill_manual(values = c("NO" = "steelblue", "<30" = "red", ">30" = "orange")) +
  theme(plot.title = element_text(hjust = 0.5))

```

discharge_disposition_id українською:

1 - Виписаний додому
2 - Виписаний/переведений до іншої короткострокової лікарні
3 - Виписаний/переведений до будинку для літніх людей (SNF)
4 - Виписаний/переведений до закладу інтенсивного догляду (ICF)
5 - Виписаний/переведений до іншого стаціонарного закладу
6 - Виписаний/переведений додому з послугами домашнього догляду
7 - Виписаний за власним бажанням (Left AMA)
8 - Виписаний/переведений додому під наглядом провайдера Home IV
9 - Госпіталізований як стаціонарний пацієнт у цю лікарню
10 - Немовля, виписане до іншої лікарні для неонатального догляду
11 - Помер
12 - Все ще є пацієнтом або очікує повернення для амбулаторних послуг
13 - Хоспіс / догляд вдома
14 - Хоспіс / медичний заклад
15 - Виписаний/переведений у межах цього закладу до ліжка з медичним страхуванням Medicare
16 - Виписаний/переведений/направлений до іншого закладу для амбулаторних послуг
17 - Виписаний/переведений/направлений до цього закладу для амбулаторних послуг
18 - Немає даних (NULL)
19 - Помер удома (тільки Medicaid, хоспіс)
20 - Помер у медичному закладі (тільки Medicaid, хоспіс)
21 - Помер, місце невідоме (тільки Medicaid, хоспіс)
22 - Виписаний/переведений до іншого реабілітаційного закладу, включаючи реабілітаційні відділення лікарень
23 - Виписаний/переведений до лікарні тривалого догляду
24 - Виписаний/переведений до медсестринського закладу, сертифікованого за Medicaid, але не сертифікованого за Medicare
25 - Не віднесено до категорії
26 - Невідомо / недійсно
27 - Виписаний/переведений до федерального медичного закладу
28 - Виписаний/переведений/направлений до психіатричної лікарні або психіатричного відділення лікарні

Виписки 11,19,20 - різні типи смерті, не несуть статистичного сенсу
Лікування діабету це постійний процес, що потребує медичних втручань, тому сфокусуємося саме на повторних госпіталізаціях в короткий час
Виписки 1-8 загалом мають схожу статистику, близько половини не повертаються та ще ~третини >30, немає відмінностей від загальної статистики.
Виділимо відмінні від загальної статистики типи та прокоментуємо
Виписки 9 12 15 цікаві великою к-стю повторних госпіталізацій менш як за 30 днів. 
Виписки 13 14 - переведення до госпіс, майже всі не госпіталізуються повторно
Виписка 27 не має повторних госпіталізацій <30 днів та незначну к-сть >30, близько 80% не госпіталізуються повторно
Виписки 16 17 лише >30 або NO (для 16 55/45 для 17 40/60)
Виписка 28 має значну к-сть <30

Загальний висновок:

1. Існує певний взаємозв'язок між типом виписки та ймовірністю повторної госпіталізації.
Різні типи виписки мають суттєво різний розподіл повторних госпіталізацій. Деякі категорії пацієнтів повертаються частіше, особливо в межах 30 днів, тоді як інші майже ніколи не повертаються.

2. Виписки з високою ймовірністю швидкої повторної госпіталізації (<30 днів):
Госпіталізовані знову в ту ж лікарню (9)

Все ще є пацієнтами або очікують амбулаторних послуг (12)

Переведені в межах закладу (15)

Переведені до психіатричної лікарні (28)

Це свідчить про те, що пацієнти з цих категорій мають нестабільний стан або потребують тривалого медичного догляду.

3. Виписки з низькою ймовірністю повторної госпіталізації:
Пацієнти, переведені до хоспісу (13, 14)

Федеральні медичні заклади (27)
Тут повторні госпіталізації майже відсутні, що логічно, оскільки ці пацієнти отримують спеціалізований догляд, який зменшує потребу у повторних госпіталізаціях.

4. Амбулаторні переведення (16, 17) переважно мають повторні госпіталізації >30 днів.
Це означає, що такі виписки можуть бути ефективною стратегією для запобігання швидкому поверненню пацієнтів у лікарню, хоча в довгостроковій перспективі вони все ж можуть потребувати госпіталізації.

```{r}
# Топ-10 найпоширеніших діагнозів
top_diagnoses <- data %>%
  count(diag_1) %>%
  arrange(desc(n)) %>%
  top_n(15, n)

ggplot(top_diagnoses, aes(x = reorder(diag_1, n), y = n, fill = diag_1)) +
  geom_col(alpha = 0.8) +
  coord_flip() +
  labs(title = "Топ-15 найпоширеніших первинних діагнозів",
       x = "Діагноз",
       y = "Кількість випадків") +
  theme_minimal() +
  theme(plot.title = element_text(hjust = 0.5),
        legend.position = "none")

```
Найпоширеніші первинні діагнози. Вони в нас закодовані за ICD9 (пояснення кодів взято з ICD9Data.com)
428 - heart failure (Серцева недостатність)
414 - Coronary atherosclerosis of unspecified type of vessel, native or graft (Коронарний атеросклероз невизначеного типу судини, власної або трансплантованої)
786 - Symptoms involving respiratory system and other chest symptoms (Симптоми, пов’язані з дихальною системою та інші симптоми грудної клітки)
410 - Acute myocardial infarction (Гострий інфаркт міокарда)
486 - Pneumonia, organism unspecified (Пневмонія, невизначений збудник)
427 - Cardiac dysrhythmias (Порушення серцевого ритму)
491 - Chronic bronchitis (Хронічний бронхіт)
715 - Osteoarthrosis and allied disorders (Остеоартроз та споріднені порушення)
682 - Other cellulitis and abscess (Інші види целюліту та абсцесів)
434 - Occlusion of cerebral arteries (Закупорка мозкових артерій)
780 - Alteration of consciousness General symptoms (Порушення свідомості, загальні симптоми)
996 - Complications peculiar to certain specified procedures (Ускладнення, властиві певним специфічним процедурам)
276 - Disorders of fluid electrolyte and acid-base balance (Порушення балансу рідин, електролітів і кислотно-лужного балансу)
38 - Incision, Excision, And Occlusion Of Vessels (Розсічення, висічення та оклюзія судин)
250.8 - Diabetes with other specified manifestations (Цукровий діабет з іншими специфікованими ускладненнями)


!!!
Ремарка: ці висновки можна просто зчитати і вивести лише графік під час захисту
!!!

цукровий діабет (код 250.8) знаходиться лише на 15-му місці серед найпоширеніших первинних діагнозів у пацієнтів, які мали цей стан. Це означає, що сам по собі діабет рідко фігурує як основний діагноз, а частіше він асоціюється з іншими серйозними захворюваннями, які можуть бути його ускладненнями або мати спільні фактори ризику.

Основні висновки з аналізу топ-15 діагнозів у пацієнтів із діабетом:
Серцево-судинні захворювання домінують
Heart failure (428) – Серцева недостатність
Coronary atherosclerosis (414) – Коронарний атеросклероз
Acute myocardial infarction (410) – Гострий інфаркт міокарда
Cardiac dysrhythmias (427) – Порушення серцевого ритму
Occlusion of cerebral arteries (434) – Закупорка мозкових артерій

→ Це узгоджується з тим, що діабет значно підвищує ризик серцево-судинних подій через гіперглікемію, запалення та атеросклероз.

Проблеми з легенями та інфекції
Pneumonia (486) – Пневмонія
Chronic bronchitis (491) – Хронічний бронхіт
Symptoms involving respiratory system (786) – Дихальні симптоми

→ Діабетики мають ослаблений імунітет, що робить їх більш вразливими до інфекцій, включаючи пневмонію та бронхіт.

Метаболічні та електролітні порушення
Disorders of fluid, electrolyte, and acid-base balance (276)

→ Діабет впливає на нирки та водно-електролітний баланс, що може призводити до гіперглікемічного стану, кетоацидозу чи гіпонатріємії.


Ускладнення через процедури та операції

Complications of procedures (996)
Incision, excision, and occlusion of vessels (38)

→ Діабетики часто потребують хірургічних втручань через судинні ураження, що пояснює частоту ускладнень після процедур.

Головний висновок:
Діабет рідко є первинним діагнозом, але значно підвищує ризик серцевих, судинних, респіраторних та інфекційних ускладнень. Це підтверджує важливість контролю рівня глюкози, артеріального тиску та ліпідів, щоб зменшити ризик важких ускладнень.


```{r}
# Загальна кількість записів для розрахунку відсотків
total_cases <- nrow(data)

# Топ-15 найпоширеніших діагнозів з відсотками
top_diagnoses <- data %>%
  count(diag_1) %>%
  arrange(desc(n)) %>%
  top_n(15, n) %>%
  mutate(percentage = (n / total_cases) * 100)  # Додаємо відсотки

# Візуалізація
ggplot(top_diagnoses, aes(x = reorder(diag_1, n), y = percentage, fill = diag_1)) +
  geom_col(alpha = 0.8) +
  coord_flip() +
  labs(title = "Топ-15 найпоширеніших первинних діагнозів",
       x = "Діагноз",
       y = "Відсоток випадків") +
  theme_minimal() +
  theme(plot.title = element_text(hjust = 0.5),
        legend.position = "none") +
  geom_text(aes(label = sprintf("%.1f%%", percentage)), hjust = -0.05)  # Додаємо підписи у %

```


```{r}
# Середня тривалість госпіталізації за типами
data %>%
  group_by(admission_type_id) %>%
  summarise(avg_days = mean(time_in_hospital, na.rm = TRUE)) %>%
  arrange(desc(avg_days))

```

```{r}
data <- data %>%
  mutate(admission_type_id = as.factor(case_when(
    admission_type_id %in% c(5, 6, 8) ~ "Other",
    TRUE ~ as.character(admission_type_id)
  ))) %>%
  mutate(admission_type_id = recode(admission_type_id,
    "1" = "Невідкладна допомога",
    "2" = "Термінова госпіталізація",
    "3" = "Планова госпіталізація",
    "4" = "Новонароджений",
    "7" = "Травматологічний центр",
    "Other" = "Інше"
  ))

ggplot(data, aes(x = admission_type_id, y = time_in_hospital, fill = admission_type_id)) +
  geom_boxplot(alpha = 0.7) +
  labs(title = "Вплив типу госпіталізації на тривалість перебування",
       x = "",
       y = "Тривалість госпіталізації (дні)",
       fill = "Тип прийому") +
  theme_minimal() +
  theme(
    axis.text.x = element_blank(),  # Прибирає підписи категорій
    axis.ticks.x = element_blank()
  )
```
Загальний висновок:
Тип госпіталізації впливає на тривалість перебування в лікарні.

Випадки, пов’язані з екстреними ситуаціями (травматологія, невідкладна допомога), мають вищу тривалість перебування.

Планові та термінові госпіталізації мають помірну тривалість.

Новонароджені перебувають у лікарні найменше часу.


>>>>>>> Stashed changes
